

## A propos de moi

Développeur Frontend en reconversion, basé à Bordeaux, avec une expertise croissante en HTML, CSS, JavaScript et React. Passionné par la création d'interfaces utilisateur modernes et performantes, je mets à profit ma rigueur et ma curiosité pour contribuer à des projets innovants et centrés sur l'expérience utilisateur.

#### Contact



pierre273366



pierre.roitg@live.fr



07-86-97-80-84



Pierre Roitg

### Skills













Je vous invite à visiter mon portfolio directement en rentrant le lien ci dessous dans votre barre de recherche : myportfolio-frontend-mu.vercel.app

# **Expériences Professionnelles**

Responsable 2022-2024 Opérationnel Transport -Safram Bègles-

- Customer service Manager: amélioration continu des process et de la satisfaction clients
- Supervision de l'exploitation -Management 3 exploitants / 1 chef de quai / 1 cariste / 5 chauffeurs
- Optimisation de l'exploitation : réduction des coûts salariales et des prestations en négociant les prix et les frais en faisant appel à la sous traitance

Adjoint d'exploitation 2021-2022 -Oxypharm Pessac-

**Exploitant Transport** 2017-2021 -Feeling Express Caen-

#### **Formation**

2024: Bootcamp FullStack Developper web à La Capsule

Mai 2024: TOEIC Anglais (niveau B1)

2019: Capacités de transport (niveau BTS)